【裁判字號】    97,訴,1583
【裁判日期】    980123
【裁判案由】    毒品危害防制條例
【裁判全文】
臺灣高雄地方法院刑事判決              97年度訴字第1583號
公  訴  人  臺灣高雄地方法院檢察署檢察官
被      告  乙○○
                    （現在臺灣高雄戒治所執行強制戒治中）
選任辯護人  秦德進律師
上列被告因毒品危害防制條例案件，經檢察官提起公訴（97年度
偵字第14155 號），本院判決如下：
    主  文
乙○○所犯如附表一「罪名欄」所示陸罪，均累犯，各處如附表
一「宣告刑欄」所示之刑，應執行有期徒刑貳拾參年，褫奪公權
捌年。未扣案之販賣第一級、第二級毒品所得財物共計新臺幣貳
拾柒萬元沒收，如全部或一部不能沒收時，以其財產抵償之。
    事  實
一、乙○○於民國（下同）74年間，因肅清煙毒條例案件，經本
    院以74年訴字第1041號判決判處有期徒刑16年、褫奪公權10
    年，並經臺灣高等法院臺南分院以74年上訴字第2230號駁回
    上訴確定，嗣因適用減刑條例，經臺灣高等法院臺南分院以
    77年聲減字第2083號裁定減為有期徒刑10年、褫奪公權6 年
    8 月；又於81年間，因違反麻醉藥品管制條例案件，經臺灣
    澎湖地方法院以81年訴字第100 號判決判處有期徒刑7 月確
    定，並經臺灣高等法院高雄分院以82年度訴字第612 號駁回
    上訴確定；再於81年間，因肅清煙毒條例案件，經本院以81
    年訴字第2830號判決判處有期徒刑3 年4 月、褫奪公權2 年
    ，並經臺灣高等法院高雄分院以82年訴字第612 號判決改判
    有期徒刑3 年10月、褫奪公權3 年確定；於82年間，復因肅
    清煙毒條例、違反麻醉藥品管制條例及犯偽造文書等案件，
    經本院以82年訴字第4171號判決分別判處有期徒刑3 年1 月
    、3 月、3 月，應執行有期徒刑3 年5 月確定；上開4 罪經
    撤銷假釋、執行殘刑及合併定應執行刑，乙○○於88年4 月
    30日因縮短刑期假釋出監，假釋期間並付保護管束，於95年
    6 月26日縮刑期滿未經撤銷假釋，視為執行完畢。
二、詎乙○○仍不知悔改，明知海洛因、安非他命業經公告分別
    為毒品危害防制條例第2 條第2 項之第一、二級毒品，不得
    非法持有、販賣，竟基於販賣海洛因、安非他命以牟利之犯
    意，於如附表二所示之時間、地點，以如附表二所示之方式
    ，販售海洛因、安非他命予甲○○，並將上開毒品交付予甲○○，或透過丁○○轉交予甲○○。
三、案經臺南市警察局移送臺灣高雄地方法院檢察署檢察官偵查
    起訴。
    理  由
甲、程序部分：
一、證人甲○○於警詢中之證述有證據能力：
  (一)按被告以外之人於審判外之言詞或書面陳述，除法律有規定
    者外，不得作為證據；被告以外之人於檢察事務官、司法警
    察官或司法警察調查中所為之陳述，與審判中不符時，其先
    前之陳述具有較可信之特別情況，且為證明犯罪事實存否所
    必要者，得為證據，刑事訴訟法第159 條第1 項、第159 條
    之2 分別定有明文。是依上開條文規定，被告以外之人於檢
    察事務官、司法警察（官）調查時所為之陳述，屬傳聞證據
    ，依同法第159 條規定，本無證據能力，必須「具有較可信
    之特別狀況」及「必要性」二要件，始例外得適用上開第15
    9 條之2 規定，認有證據能力，採為證據。而所謂「具有較
    可信之特別情況」係屬於證據能力之要件，法院應就偵查或
    調查筆錄製作之原因、過程及其功能等加以觀察其信用性予
    以判斷；又此之「必要性」要件，必須該陳述之重要待證事
    實部分，與審判中之陳述有所不符，包括先前之陳述詳盡、
    於後簡略，甚至改稱忘記、不知道等，雖非完全相異，但實
    質內容已有不符者在內，最高法院96年度臺上字4304號、96
    年度臺上字第4365號、96年度臺上字第4414號判決意旨可資
    參照。
  (二)查本件證人甲○○係被告乙○○是否有販賣第一、二級毒品
    犯行之重要證人，且證人甲○○於警詢時對於被告販賣毒品
    之情節陳述詳盡，復於本院審理時翻異前詞，到庭否認向被
    告購買毒品之情，有警詢筆錄2 份及審判筆錄1 份存卷可證
    （見警卷第40、41、46至52頁、院二卷第26至31頁）。足見
    證人甲○○於警詢中之陳述，與其於審判中接受詰問之證述
    不符。證人甲○○於本院審理時，雖否認警詢時所述情節，
    陳稱警詢時係因員警說可以要讓伊女友回去生產，但要伊好
    好配合，才做出上開供述云云（見院二卷第30頁背面、31頁
    ）。然證人甲○○於本院審理時證稱：在警局時，並沒有被
    員警毆打或恐嚇等語（見院二卷第30頁背面）；復於97年5
    月28日偵查時具結證稱：（檢察官問：警詢筆錄中有關乙○○賣毒品給你的部分，是否屬實？）除了伊跟乙○○認識之
    經過、乙○○在臺南賣毒給伊的部分、交易的重量是1 錢的
    部分不正確，以今日庭訊為正確外，其他部分均屬實等語（
    見偵卷第21頁）。是證人甲○○上開於本院審理中證稱：警
    詢時係受警方人員以放過伊女友為由，利誘之下所做之陳述
    云云，自不足採。又證人甲○○於警詢時所為有關被告販賣
    毒品事實之陳述，相較其於本院審判時，距案發當時較近，
    且並非在被告之面前指述被告是否販賣毒品，依此外部情況
    ，顯較未有受不當外力干擾、內在之壓力及事後串謀之可能
    性，堪認證人甲○○於警詢中之陳述具有特別可信之情況；
    此外，證人甲○○之上開警詢中陳述，乃證明被告犯罪事實
    之存否所不可欠缺，是依刑事訴訟法第159 條之2 規定，其
    於警詢中之陳述，應具有證據能力。
二、證人甲○○、丁○○於偵查中之證述均有證據能力：
  (一)按被告以外之人於偵查中向檢察官所為陳述，除顯有不可信
    之情況者外，得為證據，同法第159 條之1 第2 項定有明文
    。次按刑事訴訟法第159 條之1 第2 項所稱得為證據之被告
    以外之人於偵查中向檢察官所為之陳述，係指依法應具結而
    已具結，並經被告或其辯護人行使反對詰問權者而言，如檢
    察官於偵查中訊問被告以外之人並未命其具結，復未予被告
    行使反對詰問權之機會，除有同法第159 條之3 、第159 條
    之5 之情形外，自不能僅援引同法第159 條之1 第2 項傳聞
    法則例外之規定，而認該被告以外之人於偵查中向檢察官所
    為之陳述，得作為論罪之基礎，最高法院著有96年度台上字
    第476 號判決意旨可資參照。
  (二)本件證人甲○○及丁○○於偵查中所為之陳述，均依法具結
    ，可擔保其係據實陳述，而被告及辯護人對於上開證人向檢
    察官所為之陳述，未曾主張有何違法取供之情形，本院亦查
    無檢察官有以不正方法取證之情事，足認證人甲○○及丁○○於偵查中向檢察官所為之陳述，並無任何顯有不可信之情
    況。且證人甲○○及丁○○於本院審理時到庭結證，復經檢
    察官、被告及辯護人對之詰問，是揆諸上開見解，證人甲○○、丁○○於偵查中之陳述，具有證據能力，得為本案之證
    據。
三、其他部分：
    按被告以外之人於審判外之陳述，雖不符前4 條之規定，而
    經當事人於審判程序同意作為證據，法院審酌該言詞陳述或
    書面陳述作成時之情況，認為適當者，亦得為證據。當事人
    、代理人或辯護人於法院調查證據時，知有第159 條第1 項
    不得為證據之情形，而未於言詞辯論終結前聲明異議者，視
    為有前項之同意，刑事訴訟法第159 條之5 定有明文。經查
    ，被告及其辯護人除爭執上述一、二之證據能力外，檢察官
    、被告及其辯護人於本院言詞辯論終結前，就本判決所引用
    下列各項屬於審判外陳述之證據，知有第159 條第1 項不得
    為證據之情形，均未聲明異議，且本院審酌該證據作成情況
    均無不適當之情形，是依上開規定，認得作為本案證據。
乙、實體部分：
一、訊據被告乙○○固坦承有於如附表二所示之時、地，將海洛
    因或安非他命交給甲○○，或透過丁○○轉交給甲○○，並
    收取金錢，惟矢口否認有何販賣毒品之犯行。辯稱：伊並未
    販賣毒品予甲○○，而是與甲○○合資，共同向綽號「狗仔
    」之人購買毒品等語。經查：
  (一)被告於如附表二所示之時、地，以如附表二所示之方式，交
    付海洛因、安非他命予甲○○，或透過丁○○轉交予甲○○
    ，並收取如附表二所示之金錢等情，為被告所自承（見院一
    卷第32頁、院二卷第25頁背面）。而證人甲○○於警詢中證
    稱：海洛因是在高雄市小港地區，向綽號「泰仔」之男子購
    買，「泰仔」在伊電話簿內記載為「老大」0000000000、00
    00000000、0000000000等電話，他的真實姓名為「鄭文泰」
    ，曾與伊在屏東監獄是同房舍獄友；被告都約在小港地區有
    1 個花市附近，伊向被告購買過約4 、5 次海洛因毒品，都
    是在相同地點交易；伊與被告在電話中取得連繫，要購買毒
    品，是以「大哥」為代號，「大哥」就是指海洛因；伊至高
    雄市前鎮區向被告購買海洛因毒品時，都雇請綽號「太國」
    之司機前往，每次都是1,500 元，他的電話是伊電話簿內00
    00000000號，他駕駛車號UD-8120 號福斯牌自小客車；伊向
    被告購得海洛因毒品後，都藏放在「太國」的車子駕駛座前
    的收音機底處，即將收音機拿出後，藏入毒品，再將收音機
    放入；伊要向乙○○買毒品時都是事先連絡數量、金錢，再
    叫丁○○的車，有時伊無法南下，就叫司機丁○○替伊下去
    交易，即伊先與被告聯繫後，再叫丁○○拿著要購買毒品的
    錢，自己開車南下高雄與被告交易海洛因毒品，丁○○再拿
    到伊承租之臺南縣仁德鄉保安村的公寓租屋處給伊；伊在電
    話中與丁○○談及之「大哥」，是要向被告買海洛因，伊有
    交代丁○○要將取得之海洛因，於返回臺南時，要將毒品藏
    放在收音機底處，以防止警方臨檢查獲等語（見警卷第40、
    41、46至52頁）。及證人丁○○於偵訊時具結證稱：伊有載
    「天共」（即甲○○）來高雄找「大仔」（即被告），是開
    伊那台10幾年的福斯汽車，車牌號碼的數字是8120，英文數
    字部分伊不了解，伊不記得次數，都是去前鎮區○○○路○
    路尾，過了1 座陸橋那附近找「大仔」；伊有單獨與「大仔
    」見面過，有時「天共」沒空，就叫伊找「大仔」拿東西，
    大部分時候「天共」會拿2 、3 萬元給伊，叫伊來找「大仔
    」拿東西，「大仔」就拿1 包煙盒給伊，伊就拿回去給甲○○，偶爾甲○○會拿4 、5 萬元叫伊去跟「大仔」拿東西，
    也是相同拿1 個煙盒讓伊拿回去；伊單獨見「大仔」時，甲○○會跟伊說拿「大哥」或「二哥」，伊就一樣告訴「大仔
    」，「大仔」就拿一個煙盒給伊；甲○○有指示伊，拿到東
    西後要把它藏在汽車收音機後面，再載回臺南給甲○○；伊
    不記得「大仔」之聯絡電話，但在警局時伊有把記載「大仔
    」使用的4 支電話號碼的紙片交給警察，那些電話是甲○○
    告訴伊的，是甲○○沒空時，要伊自己跟「大仔」聯絡用的
    ；伊單獨來找「大仔」時，都開到高速公路路尾，再以電話
    與他聯絡，每次跟他拿東西的地點都不一樣，他會騎機車來
    找伊，都是他自己一人單獨來，大部分是伊把錢拿給「大仔
    」，他就把煙盒拿給伊，但有時候伊只有交錢給他，他沒有
    拿東西給伊；煙盒就是一般煙盒，即長壽的煙盒的大小，比
    手掌還小，每次都是用長壽煙的煙盒裝東西給伊等語（見偵
    卷第27至29頁）。又證人甲○○於警詢時已指認被告即為上
    開伊稱呼為「泰仔」之男子（見警卷第53頁）；證人丁○○
    亦指認被告即為上開伊稱呼為「大仔」之男子、甲○○即為
    伊稱呼為「天共」之男子（見警卷第61、62頁）；且被告亦
    自承門號0000000000號、0000000000號、0000000000號均為
    伊使用，伊與甲○○係以「大哥」、「二哥」作為海洛因及
    安非他命之代號等語（見院一卷第32頁）。綜上，足認被告
    上開供述伊於如附表二所示之時、地，交付海洛因、安非他
    命予甲○○等情，核與證人甲○○、丁○○上開於警詢、偵
    訊時證述之內容相符。此外，並有門號0000000000號及00
    00000000號之通訊監察譯文、門號0000000000號、00000000
    00號、0000000000號之雙向通聯紀錄各1 份、車號UD-8120
    號汽車之照片2 張、甲○○交代丁○○抄錄載有被告聯絡電
    話之紙張2 張、門號0000000000號、0000000000號、000000
    0000號行動電話之用戶資料查詢單各1 紙等件在卷可稽（見
    A 卷、警卷第22至31、54、78頁、偵卷第13至15、33至63頁
    ）。足徵被告確有於如附表二所示之時、地，以如附表二所
    示之方式，交付海洛因、安非他命予甲○○，或透過丁○○
    轉交予甲○○，並收取如附表二所示之金錢無疑。
  (二)查被告與甲○○交易毒品之方式為：甲○○先以電話與被告
    聯繫，並以「大哥」、「二哥」之暗語，分別作為交易海洛
    因、安非他命之代號，及以「調借多少面額之支票」之暗語
    ，作為購買毒品金額之代號，雙方談妥後，甲○○再聯絡司
    機丁○○，或由丁○○載甲○○至高雄向被告交易毒品，或
    由甲○○將錢交給丁○○，由丁○○至高雄向被告交易毒品
    及付款給被告，丁○○再將毒品運回臺南，轉交給甲○○等
    情，業據證人甲○○、丁○○於警詢、偵查及本院審理中供
    述明確，並有門號0000000000號及0000000000號之通訊監察
    譯文各1 份（見警卷第22至31頁）附卷可證。況查，證人甲○○於偵訊時證稱：伊沒有在用支票，也不收支票，伊和被
    告往來從不使用票據等語（見偵卷第18、19頁）；而被告於
    本院審理時亦供承甲○○僅於96年3 、4 月間向伊借過1 次
    錢等語（見院二卷第36頁）。足見如附表三編號1 、編號
    2 、編號4 等通訊監察譯文中，被告與甲○○所提及之
    支票面額，即為2 人事前約定，作為電話中聯繫交易毒品金
    額之代號。
  (三)被告雖辯稱：伊並未販賣毒品予甲○○，是與甲○○共同出
    資向綽號「狗仔」之人購買毒品等語。而證人甲○○於本院
    審理中亦證稱：因為伊和被告合買毒品，數量多一點會比較
    便宜，所以伊與被告合資向別人買毒品；即伊先拿錢給被告
    ，跟被告一起去，伊在車上等，就看到1 個人騎機車來，被
    告拿錢給他，他拿東西給被告，被告再拿到車上給伊；伊之
    前與被告討論過用「大哥」、「二哥」等暗語來溝通購毒之
    事，這樣講比較完全，所以在電話中就這樣講，被告就知道
    等語（見院二卷第26頁背面至31頁）。惟查，證人甲○○於
    警詢時已證稱係向被告購買毒品，顯與上開於本院審理中之
    證述內容不符，而有前後供述不一之瑕疵，則其於本院審理
    中證稱伊與被告合資購買毒品乙節，是否屬實，已非無疑。
  (四)又觀諸如附表三編號3 至所示之通訊監察譯文內容，被
    告詢問甲○○是否要來高雄，伊有「讚的」要拿給甲○○看
    ，甲○○隨即表示要僱請丁○○開車載他去找被告拿海洛因
    及安非他命等情；而被告於警詢中亦自承：電話話中說的「
    讚的」，是指安非他命毒品等語（見警卷第16頁）。由上開
    對話內容觀之，被告顯然係向甲○○兜售其所有之毒品，而
    非與甲○○合資購買毒品之情形。又依如附表三編號4 至
    所示之通訊監察譯文內容觀之，甲○○先向被告詢問是否
    有安非他命，被告遂向他人購買毒品後，再告知被告伊已取
    得毒品，甲○○可來取貨等情，益徵被告係出售毒品予甲○○無疑。
  (五)再觀諸如附表三編號4 至、編號6 至所示之通訊監
    察譯文內容，甲○○皆因對於被告交付之毒品之品質不滿意
    ，而向被告抱怨，被告表示甲○○已經試用過了，甲○○再
    稱此與伊之前試用過的毒品不同，被告始告知甲○○可將毒
    品退回等情。是倘如被告所述，伊與甲○○合資向他人購買
    毒品，則若被告取回之毒品品質不佳，理當由買受人（即被
    告與甲○○）共同承擔損失，絕非由被告個人承擔風險；反
    觀被告卻先讓甲○○試用毒品，又准許甲○○將毒品退回，
    足見被告與甲○○間，應係出賣人與買受人之關係，被告才
    會對毒品之品質予以擔保。準此，證人甲○○於偵查時翻異
    前詞，改稱伊與被告合資向他人購買毒品云云，顯係事後偏
    袒迴護被告之詞，自不足採。
  (六)證人甲○○於本院審理時具結證稱：伊與被告為普通朋友，
    於88年就認識被告，因2 人曾在屏東監獄一起關過，但直到
    96年1 、2 月間，伊因假釋期間至高雄地檢署觀護人處報到
    ，才又遇到被告；伊曾經向被告借10多萬元，錢到現在還沒
    有還完；伊住茄萣，被告住高雄，路程很遠，平常只有電話
    聯絡，伊不知道被告於96年4 、5 、6 月在做什麼，被告也
    沒有告訴伊等語（見院二卷第26至31頁）；而被告於警詢時
    供稱：伊認識甲○○，是之前同監獄的獄友關係而已，伊曾
    在監獄甲○○發生過口角衝突，是因為職棒簽賭的事情，甲○○欠伊約新臺幣6 、7 千元，後來甲○○就移監至臺南監
    獄，是沒有什麼重大仇恨等語（見警卷第12頁）；被告於本
    院審理時亦陳稱：甲○○於96年3 、4 月向伊借10幾萬元，
    沒有說何時要還完，甲○○有利息給我，他有錢就還等語（
    見院二卷第36頁及背面）。綜觀被告及證人甲○○之上開證
    述，可知被告與甲○○僅為獄友關係，2 人自88年起即未見
    面，迄至96年1 、2 月間方偶然遇到，並開始聯繫，且因2
    人住處距離遙遠，平日僅以電話聯絡，足見2 人之交情不深
    。再者，被告曾與甲○○發生口角衝突，甲○○又尚未歸還
    於96年3 、4 月向被告洽借之金錢，則2 人既有金錢糾紛，
    為何被告未要求甲○○先還清積欠之款項，反而與甲○○共
    同出資購毒？足見告上開所辯伊與甲○○合資購毒乙節，顯
    與常情相違，洵不足採。
  (七)況衡諸常情，合夥購買物品之人，多會事先討論購買物品之
    種類、數量、彼此出資之比例及購得後如何分配等細節，惟
    觀諸如附表三所示之通訊監察譯文內容，甲○○在電話中未
    曾諮詢過被告之意願，僅單方告知被告伊要購買海洛因或安
    非他命，隨即將錢交付給丁○○，由丁○○至高雄付錢給被
    告，再拿毒品回來交付給甲○○等情。則甲○○顯然有單方
    決定購買何種毒品、數量及金額之權利，無庸與被告事先商
    討上開合購物品之細節，亦無庸親赴高雄與被告分配所購得
    之毒品，則甲○○上開所為，均與合資購毒之情節不符，益
    徵被告確有出賣毒品予甲○○之事實。
  (八)被告之辯護人雖為被告辯以：本案發生時，員警至被告之處
    所搜索，並未扣得任何毒品或販賣工具，而在甲○○住處扣
    得之毒品亦非被告所有，故無法證明被告與甲○○交易之物
    品為海洛因或安非他命云云。惟查，證人甲○○於本院審理
    時具結證稱：（辯護人問：你向被告拿的是海洛因、安非他
    命或兩者都有？）兩種都有；（辯護人問：你是否能確定你
    向被告拿的就是海洛因、安非他命？）因為之前和他一起向
    他朋友拿的，我在車上有看過，所以我知道是海洛因及安非
    他命等語（院二卷第28頁）。本院參以甲○○有多次毒品犯
    罪前科，有其臺灣高等法院全國前案簡列表1 份在卷可稽；
    且甲○○在與被告通話中曾表示「糖仔的東西我也是很內行
    等語，我就是跟你說要那天試的那種.... 」 等語（見附表
    三編號6 之通訊監察譯文），足見甲○○具有毒品之專業
    知識，確有辨識海洛因及安非他命之能力。尤其被告與甲○○交易之次數並非1 次，若被告交付予甲○○之物並非海洛
    因及安非他命，甲○○豈有一再與被告交易之理。故本案雖
    未扣到任何毒品，但被告與甲○○交易之物品仍為海洛因及
    安非他命，堪以認定。是辯護人上開所辯，顯屬無據，自不
    足為被告有利之認定。
  (九)末參以被告明知海洛因、安非他命分別為第一、二級毒品，
    並為價格昂貴之違禁物，取得不易，而政府為杜絕毒品之氾
    濫，對於查緝毒品之販賣，無不嚴厲執行，且販賣毒品之罪
    責甚重，衡情一般持有毒品者若無利可圖，當不致輕易將持
    有毒品交付他人。況本件被告於監聽譯文中曾與甲○○談及
    毒品之品質、金額、試用、退貨等內容，其為如附表二編號
    1 至6 之犯行時，具有營利之意圖亦堪認定。綜上所述，被
    告確有於如附表二所示之時、地，以如附表二所示之方式，
    販賣海洛因、安非他命予甲○○之犯行。是本件事證明確，
    被告之犯行洵堪認定。
二、論罪科刑部分：
  (一)按海洛因、安非他命依其成癮性、濫用性及對社會危害性，
    分屬第一、二級毒品，毒品危害防制條例第2 條第2 項定有
    明文。是核被告乙○○如附表二編號1 、2 、3 、5 所為，
    均係犯毒品危害防制條例第4 條第1 項之販賣第一級毒品罪
    ；被告如附表二編號4 、6 所為，均係犯毒品危害防制條例
    第4 條第2 項之販賣第二級毒品罪。其中被告如附表二編號
    3 所為，被告一行為同時觸犯販賣第一級毒品及第二級毒品
    罪，為想像競合犯，應從一重之販賣第一級毒品罪處斷。至
    被告持有第一、二級毒品之犯行，本應以持有毒品罪論，惟
    其持有後進而販賣，其持有之低度行為均應被販賣之高度行
    為所吸收，故均不另論其持有毒品罪。再被告所犯上開6 罪
    ，犯意各別，行為互殊，應予分論併罰。次查，被告有如犯
    罪事實欄一所載之犯罪科刑執行情形，有臺灣高等法院被告
    全國案紀錄表1 份在卷可稽，其於刑之執行完畢，於5 年以
    內再犯本件有期徒刑以上之罪，為累犯，應依刑法第47 條
    第1 項規定加重其刑。其中販賣第一級毒品罪關於「死刑」
    、「無期徒刑」部分，依法不得加重，僅就法定刑中關於「
    罰金」部分加重其刑。又同為販賣第一級毒品之人，其原因
    、動機不一，犯罪情節未必盡同，或有大盤毒梟者，亦有中
    、小盤之分，甚或僅止於吸毒者同儕間為求互通有無之有償
    轉讓者亦有之，其販賣行為所造成危害社會之程度自屬有異
    ，法律科處此類犯罪所設之法定最低本刑卻同為無期徒刑，
    不可謂為不重。經查，本件被告乙○○販賣第一、二級毒品
    之犯行僅有6 次，且販賣數量有限，犯罪所得僅24萬元，犯
    罪情節難與大盤毒梟者相提併論，即令處以最低刑度即無期
    徒刑而禁錮終身，仍有致情法失平之處，誠屬情輕法重，難
    謂符合刑罰之相當性，爰依刑法第59條規定減輕其刑。被告
    就販賣第一級毒品犯行，有前揭刑之加重及減輕事由，惟販
    賣第一、二級毒品罪關於「死刑」、「無期徒刑」部分，依
    法不得加重，僅就法定刑中關於「罰金刑」部分先加後減之
    。
  (二)爰審酌被告乙○○為牟私利而販賣第一級毒品海洛因及第二
    級毒品安非他命，殘害國民身心健康，足使社會施用毒品人
    口增加，而相對提高社會負成本，減損勞動生產力，影響社
    會層面至深且鉅，惟販賣對象僅有甲○○1 人，實際販賣所
    得27萬元，及被告犯後否認犯行，毫無悔意等一切情狀，量
    處如主文所示之刑；並考量本案被告販賣第一、二級毒品之
    犯罪性質，而有褫奪公權之必要，併依刑法第37條第2 項規
    定，宣告褫奪公權，以示懲儆。
  (三)又未扣案之行動電話3 具，雖係作為被告販賣海洛因之聯絡
    工具，惟並無證據證明為被告所有，爰不予宣告沒收。至該
    3 具行動電話所附之SIM 卡3 張（門號分別為0000000000號
    、0000000000號、0000000000號），登記租用之人均非被告
    本人，有該門號之用戶資料查詢單3 紙附卷可稽（見偵卷第
    13至15頁），尚難認係被告所有之物，亦無庸為沒收之宣告
    ，附此敘明。又被告販賣第一級毒品海洛因、第二級毒品安
    非他命予甲○○，得款27萬元，係被告犯販賣第一、二級毒
    品罪所得財物，應依毒品危害防制條例第19條第1 項規定，
    宣告沒收，如全部或一部不能沒收時，以其財產抵償之。
據上論斷，應依刑事訴訟法第299 條第1 項前段、毒品危害防制
條例第4 條第1 項、第2 項、第19條第1 項，刑法第11條前段、
第47條第1 項、第59條、第51條第5 款、第37條第2 項，判決如
主文。
本案經檢察官丙○○到庭執行職務
中    華    民    國    98    年     1    月    23    日
                  刑事第十九庭  審判長法  官  林水城
                                      法  官  施盈志
                                      法  官  羅立德
以上正本證明與原本無異。
如不服本判決應於收受判決後10日內向本院提出上訴書狀，並應
敘述具體理由。其未敘述上訴理由者，應於上訴期間屆滿後20日
內向本院補提理由書 (均須按他造當事人之人數附繕本)「 切勿
逕送上級法院」。
                                      書記官  賴朱梅
中    華    民    國    98    年    1     月    23    日
附表一：被告論罪科刑部分
┌──┬───────┬─────────────┬────┐
│編號│    罪  名    │    宣告刑                │  備註  │
├──┼───────┼─────────────┼────┤
│1   │乙○○販賣第一│處有期徒刑拾柒年，褫奪公權│即如附表│
│    │級毒品        │柒年。未扣案之販賣第一級毒│二編號1 │
│    │              │品所得新臺幣陸萬元沒收，如│所示犯行│
│    │              │全部或一部不能沒收時，以其│        │
│    │              │財產抵償之。              │        │
├──┼───────┼─────────────┼────┤
│2   │乙○○販賣第一│處有期徒刑拾柒年，褫奪公權│即如附表│
│    │級毒品        │柒年。未扣案之販賣第一級毒│二編號2 │
│    │              │品所得新臺幣伍萬元沒收，如│所示犯行│
│    │              │全部或一部不能沒收時，以其│        │
│    │              │財產抵償之。              │        │
├──┼───────┼─────────────┼────┤
│3   │乙○○販賣第一│處有期徒刑拾柒年，褫奪公權│即如附表│
│    │級毒品        │柒年。未扣案之販賣第一級毒│二編號3 │
│    │              │品所得新臺幣伍萬元沒收，如│所示犯行│
│    │              │全部或一部不能沒收時，以其│        │
│    │              │財產抵償之。              │        │
├──┼───────┼─────────────┼────┤
│4   │乙○○販賣第二│處有期徒刑捌年陸月，褫奪公│即如附表│
│    │級毒品        │權陸年。未扣案之販賣第二級│二編號4 │
│    │              │毒品所得新臺幣陸萬元沒收，│所示犯行│
│    │              │如全部或一部不能沒收時，以│        │
│    │              │其財產抵償之。            │        │
├──┼───────┼─────────────┼────┤
│5   │乙○○販賣第一│處有期徒刑拾柒年，褫奪公權│即如附表│
│    │級毒品        │柒年。未扣案之販賣第一級毒│二編號5 │
│    │              │品所得新臺幣參萬元沒收，如│所示犯行│
│    │              │全部或一部不能沒收時，以其│        │
│    │              │財產抵償之。              │        │
├──┼───────┼─────────────┼────┤
│6   │乙○○販賣第二│處有期徒刑捌年陸月，褫奪公│即如附表│
│    │級毒品        │權陸年。未扣案之販賣第二級│二編號6 │
│    │              │毒品所得新臺幣貳萬元沒收，│所示犯行│
│    │              │如全部或一部不能沒收時，以│        │
│    │              │其財產抵償之。            │        │
└──┴───────┴─────────────┴────┘
附表二：販賣第一級毒品海洛因、第二級毒品安非他命
┌──┬───────┬──────┬──────┬─────┬───────────────────┐
│編號│    時  間    │  交易地點  │   數  量   │  金 額   │            交  易  方  式            │
│    │              │            │            │（新臺幣）│                                      │
├──┼───────┼──────┼──────┼─────┼───────────────────┤
│1   │96年9 月21日上│高雄市小港區│重量不詳，總│6萬元     │96年9 月20日晚上，乙○○以門號00000000│
│    │午11時許      │小港花市附近│體積約為1 個│          │74號行動電話與甲○○所使用之門號092853│
│    │              │某處        │煙盒之海洛因│          │4741號行動電話聯絡，雙方約定購買海洛因│
│    │              │            │            │          │之數量後，於96年9 月21日上午11時許，在│
│    │              │            │            │          │乙○○指定之地點，以6 萬元之價格，販售│
│    │              │            │            │          │上開數量之海洛因予甲○○，並收取同額款│
│    │              │            │            │          │項。                                  │
├──┼───────┼──────┼──────┼─────┼───────────────────┤
│2   │96年9 月30日下│高雄市小港區│重量1 錢半之│5萬元     │96年9 月30日下午，乙○○以門號00000000│
│    │午3 時許      │小港花市後門│海洛因      │          │244 號行動電話與甲○○聯絡後，雙方約定│
│    │              │            │            │          │購買海洛因之數量後，於同日下午3 時許，│
│    │              │            │            │          │在乙○○指定之地點，以5 萬元之價格（起│
│    │              │            │            │          │訴書誤載為3 萬元，應予更正），販售上開│
│    │              │            │            │          │數量之海洛因予甲○○，並收取同額款項，│
│    │              │            │            │          │再將甲○○所購買之毒品裝入香煙盒內，交│
│    │              │            │            │          │予丁○○運回臺南予甲○○。            │
├──┼───────┼──────┼──────┼─────┼───────────────────┤
│3   │96年10月6 日上│高雄市小港區│重量各1 錢半│5萬元     │96年10月6 日上午，乙○○以門號00000000│
│    │午某時許      │小港花市附近│，總體積約為│          │74號行動電話與甲○○聯絡後，雙方約定購│
│    │              │某處        │1 個煙盒之海│          │買海洛因、安非他命之數量後，於同日上午│
│    │              │            │洛因及安非他│          │某時許，在乙○○指定之地點，以5 萬元之│
│    │              │            │命          │          │價格，販售上開數量之海洛因及安非他命予│
│    │              │            │            │          │甲○○，並收取同額款項。              │
├──┼───────┼──────┼──────┼─────┼───────────────────┤
│4   │96年10月10日上│高雄市小港區│重量1 錢半之│6萬元     │96年10月8 日上午至同年月10日上午，郭文│
│    │午8 時許      │小港花市附近│安非他命    │          │泰以門號0000000000號行動電話與甲○○聯│
│    │              │某處        │            │          │絡後，雙方約定購買安非他命之數量後，於│
│    │              │            │            │          │同年月10日上午8 時某分許，在乙○○指定│
│    │              │            │            │          │之地點，以6 萬元之價格（起訴書誤載為2 │
│    │              │            │            │          │載為2 萬元，應予更正），販售上開數量之│
│    │              │            │            │          │安非他命予甲○○，並收取同額款項，再將│
│    │              │            │            │          │甲○○所購買之毒品裝入香煙盒內，交予蘇│
│    │              │            │            │          │賀生運回臺南予甲○○。                │
├──┼───────┼──────┼──────┼─────┼───────────────────┤
│5   │96年10月17日上│高雄市小港區│重量1 錢半，│3萬元     │96年10月17日上午8 時21分許，乙○○在約│
│    │午8 時21分許  │小港花市附近│總體積約為1 │          │定地點以3 萬元之價格，販售上開數量之安│
│    │              │某處        │個煙盒之海洛│          │非他命予甲○○，並收取同額款項，再將吳│
│    │              │            │因          │          │聖和所購買之毒品裝入香煙盒內，交予蘇賀│
│    │              │            │            │          │生運回臺南予甲○○。                  │
├──┼───────┼──────┼──────┼─────┼───────────────────┤
│6   │96年10月24日上│高雄市小港區│重量不詳之安│2萬元     │96年10月24日上午，乙○○以門號00000000│
│    │午9 時46分許  │小港花市附近│非他命      │          │42行動電話與甲○○聯絡，雙方約定購買安│
│    │              │某處        │            │          │非他命之數量後，於同日上午9 時46分許，│
│    │              │            │            │          │在乙○○指定之地點，以2 萬元之價格，販│
│    │              │            │            │          │售上開數量之安非他命予甲○○，並收取同│
│    │              │            │            │          │額款項，再將甲○○所購買之毒品裝入香煙│
│    │              │            │            │          │盒內，交予丁○○運回臺南予甲○○。    │
└──┴───────┴──────┴──────┴─────┴───────────────────┘
附表三：通訊監察譯文
┌──┬──────┬────────┬──────────────────┬─────┐
│編號│  通話時間  │   對話人資料   │          對  話  內  容            │  備  註  │
├──┼──────┼────────┼──────────────────┼─────┤
│ 1  │96年9 月20│甲○○（A） 以門│A ：老大仔，你是住在哪一間啦？      │警卷第22頁│
│    │日22時22 分 │號0000000000號行│B ：在阮外科啦。                    │          │
│    │54秒        │動電話撥打門號  │A ：我本來今天要下去。              │          │
│    │            │0000000000號行動│B ：在成功路與四維路啦。            │          │
│    │            │電話，由乙○○（│A ：我要去之前再打給你。            │          │
│    │            │B） 接聽。      │                                    │          │
│    ├──────┼────────┼──────────────────┼─────┤
│    │96年9 月20│甲○○（A） 以門│A ：你明天早上8點來載我。           │同上      │
│    │日22時26 分 │號0000000000號行│B ：厝裡那邊嗎？                    │          │
│    │23秒        │動電話撥打門號09│A ：對。                            │          │
│    │            │00000000號行動電│                                    │          │
│    │            │話，由丁○○（B │                                    │          │
│    │            │） 接聽。       │                                    │          │
│    ├──────┼────────┼──────────────────┼─────┤
│    │96年9 月20│甲○○（A） 以門│A ：我聯絡好了，明天早上8 點要下去。│同上      │
│    │日22時27 分 │號0000000000號行│B ：來到這裡10點或11點就行了。      │          │
│    │23秒        │動電話撥打門號09│A ：好啦，老大仔啊，我要下去找「大哥│          │
│    │            │00000000號行動電│    （指海洛因）」就好了，我不要「二│          │
│    │            │話，由乙○○（B │    哥（指安非他命）」。            │          │
│    │            │） 接聽。       │B ：好                              │          │
│    ├──────┼────────┼──────────────────┼─────┤
│    │96年9 月20│甲○○（A） 以門│A ：他（指乙○○）說11點到那邊，那我│同上      │
│    │日22時28 分 │號0000000000號行│    們要幾點出發？                  │          │
│    │26秒        │動電話撥打門號09│B ：差不多9點半出發。               │          │
│    │            │00000000號行動電│A ：要去高雄市醫院。                │          │
│    │            │話，由丁○○（B │B ：誰？                            │          │
│    │            │） 接聽。       │A ：他現在在住院，你打電話給他問他。│          │
│    │            │                │B ：好啦。                          │          │
│    ├──────┼────────┼──────────────────┼─────┤
│    │96年9 月20│乙○○（A） 以門│B ：你那邊票多少要周轉？            │同上      │
│    │日22時53 分 │號00000000號電話│A ：6萬。（指要買6萬元毒品）        │          │
│    │51秒        │撥打門號00000000│B ：那我明天要請假才能出去。        │          │
│    │            │41號行動電話，由│A ：好啦                            │          │
│    │            │甲○○（B） 接聽│B ：你下來到時10點，就老地方那邊見面│          │
│    │            │。              │    。                              │          │
│    ├──────┼────────┼──────────────────┼─────┤
│    │96年9 月20│甲○○（A） 以門│A ：明天要去到那邊10點，老地方那邊啦│同上      │
│    │日22時53 分 │號0000000000號行│    ，你有聽到吧？                  │          │
│    │51秒        │動電話撥打門號09│B ：好啦。                          │          │
│    │            │00000000號行動電│                                    │          │
│    │            │話，由丁○○（B │                                    │          │
│    │            │） 接聽。       │                                    │          │
│    ├──────┼────────┼──────────────────┼─────┤
│    │96年9 月20│丁○○（A） 以門│A ：剛才大仔有打給我，叫我們到那邊11│同上      │
│    │日23時30 分0│號0000000000號行│    點多就行了。                    │          │
│    │秒          │動電話撥打門號09│B ：他有打呼你，啊你就自己把時間控制│          │
│    │            │00000000號行動電│    好就好了。                      │          │
│    │            │話，由甲○○（B │                                    │          │
│    │            │）接聽。        │                                    │          │
├──┼──────┼────────┼──────────────────┼─────┤
│ 2  │96年9 月30│乙○○（A） 以門│A ：啊那怎樣？                      │警卷第23頁│
│    │日13時32 分 │號00000000號電話│B ：我等一下叫他（指丁○○）開車下去│          │
│    │09秒        │撥打門號00000000│    ，我叫他拿錢下去。              │          │
│    │            │41號行動電話，由│A ：你叫他下來就好。                │          │
│    │            │甲○○（B） 接聽│B ：好                              │          │
│    │            │。              │                                    │          │
│    ├──────┼────────┼──────────────────┼─────┤
│    │96年9 月30│丁○○（A） 以門│A ：他（指乙○○）打給我，說你的電話│同上      │
│    │日14時32 分 │號0000000000號行│    都不通。                        │          │
│    │51秒        │動電話撥打門號09│B ：我就是要打給你，叫你拿錢        │          │
│    │            │00000000號行動電│    去給他啊。                      │          │
│    │            │話，由甲○○（B │A ：那我現在過去你那邊嗎？          │          │
│    │            │）接聽。        │B ：對。                            │          │
│    ├──────┼────────┼──────────────────┼─────┤
│    │96年9 月30│甲○○（A） 以門│A ：我剛才聯絡到他（指丁○○）而已，│同上      │
│    │日14時33 分 │號0000000000號行│    我要他開車過去了。              │          │
│    │24秒        │動電話撥打門號09│B ：我剛打給他而已  。              │          │
│    │            │00000000號行動電│A ：我跟你講老大，上一趟「大哥（指海│          │
│    │            │話，由乙○○（B │    洛因）」你知道吧，我這次拿「大哥│          │
│    │            │）接聽。        │    」就好了。                      │          │
│    │            │                │B ：之前我跟你講的那種你怎樣？      │          │
│    │            │                │A ：有....。                        │          │
│    │            │                │B ：啊那張票多少錢要討？            │          │
│    │            │                │A ：我拿1 張6萬支票給他。           │          │
│    │            │                │B ：啊另外要還我的那種呢？          │          │
│    │            │                │A ：對啊，就6 萬的支票啊，沒啦，5 萬│          │
│    │            │                │    的支票啦，啊你另外拿1 張1 萬的支│          │
│    │            │                │    票去。（指甲○○要購買5 萬元之毒│          │
│    │            │                │    品，並還被告1 萬元）            │          │
│    │            │                │B ：好啦。你聽懂吧，我拿「大哥」就好│          │
│    │            │                │    。                              │          │
│    │            │                │A ：我知道。                        │          │
│    │            │                │                                    │          │
│    ├──────┼────────┼──────────────────┼─────┤
│    │96年9 月30│丁○○（A） 以門│A ：我到了。                        │同上      │
│    │日14時49 分 │號0000000000號行│B ：轉進來。                        │          │
│    │55秒        │動電話撥打門號09│（指丁○○要向甲○○拿錢）          │          │
│    │            │00000000號行動電│                                    │          │
│    │            │話，由甲○○（B │                                    │          │
│    │            │）接聽。        │                                    │          │
│    ├──────┼────────┼──────────────────┼─────┤
│    │96年9 月30│甲○○（A） 以門│A ：老大仔，他（指丁○○）開過去了。│同上      │
│    │日14時53 分 │號0000000000號行│B ：好。                            │          │
│    │55秒        │動電話撥打門號09│                                    │          │
│    │            │00000000號行動電│                                    │          │
│    │            │話，由乙○○（B │                                    │          │
│    │            │）接聽。        │                                    │          │
│    │            │                │                                    │          │
│    │            │                │                                    │          │
│    ├──────┼────────┼──────────────────┼─────┤
│    │96年9 月30│丁○○（A） 以門│A ：我轉進來了。                    │警卷第30頁│
│    │日15時37 分 │號0000000000號行│B ：經輔路第1 個紅綠燈轉進來再直走，│          │
│    │58秒        │動電話撥打門號09│    我在這裡了。                    │          │
│    │            │00000000號行動電│A ：喔。                            │          │
│    │            │話，由乙○○（B │（指丁○○至高雄後，詢問乙○○交易之│          │
│    │            │）接聽。        │地點）                              │          │
│    │            │                │                                    │          │
│    │            │                │                                    │          │
│    │            │                │                                    │          │
│    ├──────┼────────┼──────────────────┼─────┤
│    │96年9 月30│丁○○（A） 以門│B ：你一直開過來，我在花市後門這裡，│同上      │
│    │日15時39 分 │號0000000000號行│    你又開去哪裡了。                │          │
│    │07秒        │動電話撥打門號09│A ：我在你說的過鐵支路，耐斯保養廠。│          │
│    │            │00000000號行動電│B ：第1個紅綠燈這裡，我在後門等你。 │          │
│    │            │話，由乙○○（B │                                    │          │
│    │            │）接聽。        │                                    │          │
│    │            │                │                                    │          │
│    │            │                │                                    │          │
│    ├──────┼────────┼──────────────────┼─────┤
│    │96年9 月30│丁○○（A） 以門│A ：我已經到廟這邊了。（指丁○○欲將│警卷第23頁│
│    │日16時22 分 │號0000000000號行│    毒品轉交給甲○○）              │          │
│    │08秒        │動電話撥打門號09│B ：好。                            │          │
│    │            │00000000號行動電│                                    │          │
│    │            │話，由甲○○（B │                                    │          │
│    │            │）接聽。        │                                    │          │
├──┼──────┼────────┼──────────────────┼─────┤
│ 3  │96年10月6 │乙○○（A） 以門│A ：你有要下來嗎？我有讚的要拿給你看│警卷第24頁│
│    │日8 時8 分05│號00000000號電話│    ，來再講啦。                    │          │
│    │秒          │撥打門號00000000│B ：好，我聯絡計程車。              │          │
│    │            │41號行動電話，由│                                    │          │
│    │            │甲○○（B） 接聽│                                    │          │
│    │            │。              │                                    │          │
│    ├──────┼────────┼──────────────────┼─────┤
│    │96年10月6 │甲○○（A） 以門│A ：你在哪裡？                      │同上      │
│    │日8 時9 分50│號0000000000號行│B ：在廟裡。                        │          │
│    │秒          │動電話撥打門號09│A ：過來載我。                      │          │
│    │            │00000000號行動電│B ：好。                            │          │
│    │            │話，由丁○○（B │                                    │          │
│    │            │） 接聽。       │                                    │          │
│    ├──────┼────────┼──────────────────┼─────┤
│    │96年10月6 │甲○○（A） 以門│A ：我車子叫好了，我下去拿「大哥（指│同上      │
│    │日8 時17分08│號0000000000號行│    海洛因）」跟「二哥（安非他命）」│          │
│    │秒          │動電話撥打門號09│    。                              │          │
│    │            │00000000號行動電│B ：來再講啦。                      │          │
│    │            │話，由乙○○（B │                                    │          │
│    │            │）接聽。        │                                    │          │
│    ├──────┼────────┼──────────────────┼─────┤
│    │96年10月6 │乙○○（A） 以門│A ：你要有夠再下來啦。              │警卷第25頁│
│    │日12時33分50│號00000000號電話│B ：是多少了？                      │          │
│    │秒          │撥打門號00000000│A ：你根本也沒什麼還到。            │          │
│    │            │41號行動電話，吳│B ：我還差你多少啦？                │          │
│    │            │ 聖和（B）接聽。│A ：85啊。                          │          │
│    │            │                │B ：上一趟多少啦？                  │          │
│    │            │                │A ：上一趟67啊。                    │          │
│    │            │                │B ：你今天拿1 萬..... ，共87啦，你拿│          │
│    │            │                │    1 個2 的，剩67，今天就85了。    │          │
│    │            │                │A ：我是說今天沒算剩多少啦？        │          │
│    │            │                │B ：上一趟1 個2 ，67啦，扣18，就85了│          │
│    │            │                │    。                              │          │
│    │            │                │A ：我今天還拿5 給你。（指買5 萬元毒│          │
│    │            │                │    品）                            │          │
│    │            │                │B ：我知道啊，就減18啊。            │          │
│    │            │                │A ：今天不夠量啊。                  │          │
│    │            │                │B ：那我3 天後再下去。              │          │
│    │            │                │A ：好。                            │          │
├──┼──────┼────────┼──────────────────┼─────┤
│ 4  │96年10月8 │甲○○（A） 以門│A ：老大仔，有「二哥（指安非他命）」│警卷第25頁│
│    │日10時39分12│號0000000000號行│    嗎？                            │          │
│    │秒          │動電話撥打門號09│B ：等一下我打給你啦。              │          │
│    │            │00000000號行動電│                                    │          │
│    │            │話，由乙○○（B │                                    │          │
│    │            │）接聽。        │                                    │          │
│    ├──────┼────────┼──────────────────┼─────┤
│    │96年10月8 │乙○○（A） 以門│A ：上次那個，我看不行我沒跟他拿，等│同上      │
│    │日10時52分21│號00000000號電話│    一下看怎樣，我在打給你啦。      │          │
│    │秒          │撥打門號00000000│B ：好。                            │          │
│    │            │41號行動電話，吳│                                    │          │
│    │            │ 聖和（B）接聽。│                                    │          │
│    ├──────┼────────┼──────────────────┼─────┤
│    │96年10月8 │甲○○（A） 以門│A ：我有打了，還在睡覺，等一下我再聯│同上      │
│    │日11時49分26│號0000000000號行│    絡。                            │          │
│    │秒          │動電話撥打門號09│B ：好，那種.....。                 │          │
│    │            │00000000號行動電│A ：打電話掛掉，我打給你。          │          │
│    │            │話，由乙○○（B │                                    │          │
│    │            │）接聽。        │                                    │          │
│    ├──────┼────────┼──────────────────┼─────┤
│    │96年10月8 │乙○○（A） 以門│A ：我有聯絡了，還在睡，上次那種不好│同上      │
│    │日11時50分34│號00000000號電話│    ，我再聯絡他啦。                │          │
│    │秒          │撥打門號00000000│B ：好。                            │          │
│    │            │41號行動電話，吳│                                    │          │
│    │            │ 聖和（B）接聽。│                                    │          │
│    ├──────┼────────┼──────────────────┼─────┤
│    │96年10月10│乙○○（A） 以門│A ：你等一下要下來嗎？              │警卷第26頁│
│    │日7 時31分47│號00000000號電話│B ：有了嗎？                        │          │
│    │秒          │撥打門號00000000│A ：有。                            │          │
│    │            │41號行動電話，吳│B ：那等一下就下去。                │          │
│    │            │ 聖和（B）接聽。│                                    │          │
│    ├──────┼────────┼──────────────────┼─────┤
│    │96年10月10│甲○○（A） 以門│A ：我現在上去啦，我拿1 張6 萬的支票│同上      │
│    │日7 時41分34│號0000000000號行│    。（指買6萬元毒品）             │          │
│    │秒          │動電話撥打門號09│B ：好，等一下到的時候再打電話。    │          │
│    │            │00000000號行動電│                                    │          │
│    │            │話，由乙○○（B │                                    │          │
│    │            │）接聽。        │                                    │          │
│    ├──────┼────────┼──────────────────┼─────┤
│    │96年10月10│甲○○（A） 以門│A ：過來載我，租屋這裡。            │同上      │
│    │日7 時54分52│號0000000000號行│B ：好                              │          │
│    │秒          │動電話撥打門號09│                                    │          │
│    │            │00000000號行動電│                                    │          │
│    │            │話，由丁○○（B │                                    │          │
│    │            │） 接聽。       │                                    │          │
│    ├──────┼────────┼──────────────────┼─────┤
│    │96年10月10│乙○○（A） 以門│A ：你沒下來喔？                    │同上      │
│    │日8 時11分41│號00000000號電話│B ：去了啦（指丁○○已出發去找乙○○│          │
│    │秒          │撥打門號00000000│    ）。                            │          │
│    │            │41號行動電話，吳│A ：你沒下來喔，是之前那種散的啦，  │          │
│    │            │ 聖和（B）接聽。│    不然都沒有了。                  │          │
│    │            │                │B ：是全部都很散嗎？                │          │
│    │            │                │A ：對啦，不然沒辦法了，那種有拿給你│          │
│    │            │                │    試了。                          │          │
│    │            │                │B ：好....。                        │          │
│    ├──────┼────────┼──────────────────┼─────┤
│    │96年10月10│甲○○（A） 以門│B ：我到縱貫線要轉進來。（指丁○○要│同上      │
│    │日9 時22分15│號0000000000號行│    轉交毒品給甲○○）              │          │
│    │秒          │動電話撥打門號09│A ：好。                            │          │
│    │            │00000000號行動電│                                    │          │
│    │            │話，由丁○○（B │                                    │          │
│    │            │） 接聽。       │                                    │          │
│    ├──────┼────────┼──────────────────┼─────┤
│    │96年10月10│甲○○（A） 以門│A ：這個我無法處理啦，東西拿回去還你│同上      │
│    │日9 時33分29│號0000000000號行│    啦。（指甲○○希望退貨）        │          │
│    │秒          │動電話撥打門號09│B ：那都一樣的東西，我打給你啦。    │          │
│    │            │00000000號行動電│                                    │          │
│    │            │話，由乙○○（B │                                    │          │
│    │            │）接聽。        │                                    │          │
│    ├──────┼────────┼──────────────────┼─────┤
│    │96年10月10│乙○○（A） 以門│A ：我跟你講那種就都一樣的，不然你拿│同上      │
│    │日9 時36分40│號00000000號電話│    回來啊。                        │          │
│    │秒          │撥打門號00000000│B ：那種根本沒辦法處理啦。          │          │
│    │            │41號行動電話，吳│A ：那你之前用過的，哪會沒辦法處理啦│          │
│    │            │ 聖和（B）接聽。│    ，8 萬元那種，我就是跟你說這種啦│          │
│    │            │                │    。                              │          │
│    │            │                │B ：與你之前拿給我試的那種不同啦。  │          │
│    │            │                │A ：好，拿回來（即乙○○准許甲○○退│          │
│    │            │                │貨之意）。                          │          │
│    ├──────┼────────┼──────────────────┼─────┤
│    │96年10月10│甲○○（A） 以門│A ：你來，那東西拿回去還他（指乙○○│同上      │
│    │日9 時39分08│號0000000000號行│    ），那不能弄。                  │          │
│    │秒          │動電話撥打門號09│B ：啊你有打給他了嗎？              │          │
│    │            │00000000號行動電│A ：我有跟他說。                    │          │
│    │            │話，由丁○○（B │                                    │          │
│    │            │） 接聽。       │                                    │          │
│    ├──────┼────────┼──────────────────┼─────┤
│    │96年10月10│乙○○（A） 以門│A ：我拿那個給他剩8 啦，都相同的東西│警卷第27頁│
│    │日11時07 分 │號00000000號電話│    ，5 千那是碳而已啦，你說沒就沒啦│          │
│    │58秒        │撥打門號00000000│    。                              │          │
│    │            │41號行動電話，吳│B ：不能就是不能啦。                │          │
│    │            │ 聖和（B）接聽。│A ：只是形狀不好而已。              │          │
│    │            │                │B ：那如果有，去到時再講。          │          │
│    ├──────┼────────┼──────────────────┼─────┤
│    │96年10月10│丁○○（A） 以門│A ：我馬上到了。                    │同上      │
│    │日11時23 分 │號0000000000號行│B ：好。                            │          │
│    │40秒        │動電話撥打門號09│                                    │          │
│    │            │00000000號行動電│                                    │          │
│    │            │話，由甲○○（B │                                    │          │
│    │            │）接聽。        │                                    │          │
│    ├──────┼────────┼──────────────────┼─────┤
│    │96年10月10│丁○○（A） 以門│A ：我在樓下了。                    │同上      │
│    │日11時26 分 │號0000000000號行│B ：你等我一下。                    │          │
│    │42秒        │動電話撥打門號09│                                    │          │
│    │            │00000000號行動電│                                    │          │
│    │            │話，由甲○○（B │                                    │          │
│    │            │）接聽。        │                                    │          │
├──┼──────┼────────┼──────────────────┼─────┤
│ 5  │96年10月17日│丁○○（A） 以門│A ：我到了。                        │警卷第30頁│
│    │8 時21分19秒│號0000000000號行│B ：好。                            │          │
│    │            │動電話撥打門號09│A ：他（指甲○○）說要「大仔（即海洛│          │
│    │            │00000000號行動電│    因）」，你知道吧。              │          │
│    │            │話，由乙○○（B │B ：好啦，我知。                    │          │
│    │            │）接聽。        │                                    │          │
├──┼──────┼────────┼──────────────────┼─────┤
│ 6  │96年10月24│乙○○（A） 以門│A ：你下來啦！                      │警卷第25頁│
│    │日8 時42分42│號0000000000號行│B ：現在嗎？                        │          │
│    │秒          │動電話撥打門號09│A ：對。                            │          │
│    │            │00000000號行動電│B ：好。                            │          │
│    │            │話，甲○○（B） │                                    │          │
│    │            │接聽。          │                                    │          │
│    ├──────┼────────┼──────────────────┼─────┤
│    │96年10月24│甲○○（A） 以門│A ：你在哪裡？                      │同上      │
│    │日8 時44分41│號0000000000號行│B ：在廟這裡。                      │          │
│    │秒          │動電話撥打門號09│A ：你馬上來老大這裡。              │          │
│    │            │00000000號行動電│B ：好。                            │          │
│    │            │話，由丁○○（B │                                    │          │
│    │            │） 接聽。       │                                    │          │
│    ├──────┼────────┼──────────────────┼─────┤
│    │96年10月24│丁○○（A） 以門│A ：我到了。                        │同上      │
│    │日8 時55分53│號0000000000號行│B ：你走上來，我拿錢給你。          │          │
│    │秒          │動電話撥打門號09│A ：喔。                            │          │
│    │            │00000000號行動電│                                    │          │
│    │            │話，由甲○○（B │                                    │          │
│    │            │）接聽。        │                                    │          │
│    ├──────┼────────┼──────────────────┼─────┤
│    │96年10月24│乙○○（A） 以門│A ：下來沒有？                      │同上      │
│    │日9 時25分43│號00000000號電話│B ：下去了，我拿錢給他（指丁○○）下│          │
│    │秒          │撥打門號00000000│    去了。                          │          │
│    │            │41號行動電話，吳│A ：你沒有要下來喔？                │          │
│    │            │聖和（B）接聽。 │B ：我要去嘉南喝藥水。              │          │
│    │            │                │A ：啊那個... 另外那種散散的，沒像那│          │
│    │            │                │    天的那樣。                      │          │
│    │            │                │B ：那沒關係。                      │          │
│    ├──────┼────────┼──────────────────┼─────┤
│    │96年10月24│甲○○（A） 以門│A ：你先打給他（指乙○○）一下啦。  │警卷第28頁│
│    │日9 時26分51│號0000000000號行│B ：我到楠梓了，我打都電話中。      │          │
│    │秒          │動電話撥打門號09│A ：他剛打給我而已。                │          │
│    │            │00000000號行動電│B ：他說「二哥（指安非他命）」那....│          │
│    │            │話，由丁○○（B │A： 你先打給他一下啦。              │          │
│    │            │） 接聽。       │B ：我打3支都...好啦。              │          │
│    ├──────┼────────┼──────────────────┼─────┤
│    │96年10月24│乙○○（A） 以門│B ：我現在到楠梓了，我到時再打給你。│警卷第31頁│
│    │日9 時30分54│號00000000號電話│A ：再多久啊？                      │          │
│    │秒          │撥打門號00000000│B ：他（指甲○○）與你講好了嗎？    │          │
│    │            │95號行動電話，蘇│A ：他也沒講什麼啊，你就下來，阿我阿│          │
│    │            │賀生（B） 接聽。│    沒那個...我怎樣到。             │          │
│    │            │                │B ：很快啦。今天沒塞車啦。          │          │
│    │            │                │A ：好啦，沒塞車嗎？                │          │
│    │            │                │B ：沒，我等一下要打哪1 支給你？    │          │
│    │            │                │A ：打0915的。                      │          │
│    │            │                │B ：什麼？                          │          │
│    │            │                │A ：2244那支啦。                    │          │
│    │            │                │B ：喔                              │          │
│    ├──────┼────────┼──────────────────┼─────┤
│    │96年10月24│丁○○（A） 以門│A ：我到鐵路這裡了。                │同上      │
│    │日9 時43分33│號0000000000號行│B ：好。                            │          │
│    │秒          │動電話撥打門號09│                                    │          │
│    │            │00000000號行動電│                                    │          │
│    │            │話，由乙○○（B │                                    │          │
│    │            │）接聽。        │                                    │          │
│    ├──────┼────────┼──────────────────┼─────┤
│    │96年10月24│丁○○（A） 以門│B ：你在哪裡啦？                    │同上      │
│    │日9 時46分40│號0000000000號行│A ：我在超商的門口。                │          │
│    │秒          │動電話撥打門號09│B ：我騎過去沒看到你，好....。      │          │
│    │            │00000000號行動電│（指丁○○要高雄後，詢問乙○○交易之│          │
│    │            │話，由乙○○（B │地點）                              │          │
│    │            │）接聽。        │                                    │          │
│    ├──────┼────────┼──────────────────┼─────┤
│    │96年10月24│丁○○（A） 以門│A ：我已經要到新魚行這裡了。        │警卷第28頁│
│    │日10時37分40│號0000000000號行│B ：你走上來老大這裡。              │          │
│    │秒          │動電話撥打門號09│A ：我腳痛啊。                      │          │
│    │            │00000000號行動電│B ：好啦。                          │          │
│    │            │話，由甲○○（B │（指丁○○要將毒品轉交給甲○○）    │          │
│    │            │）接聽。        │                                    │          │
│    ├──────┼────────┼──────────────────┼─────┤
│    │96年10月24│丁○○（A） 以門│B ：下去了。                        │同上      │
│    │日10時42分05│號0000000000號行│A ：好，我到了。                    │          │
│    │秒          │動電話撥打門號09│                                    │          │
│    │            │00000000號行動電│                                    │          │
│    │            │話，由甲○○（B │                                    │          │
│    │            │）接聽。        │                                    │          │
│    ├──────┼────────┼──────────────────┼─────┤
│    │96年10月24│甲○○（A） 以門│A ：為何與上次的又一樣那批啦？      │同上      │
│    │日10時49分08│號0000000000號行│B ：有啦，我就是叫你來啊。          │          │
│    │秒          │動電話撥打門號09│A ：白霧的東西，看起來就與上次的一樣│          │
│    │            │00000000號行動電│    。                              │          │
│    │            │話，由乙○○（B │B ：我打給你啦。                    │          │
│    │            │）接聽。        │                                    │          │
│    ├──────┼────────┼──────────────────┼─────┤
│    │96年10月24│乙○○（A） 以門│A ：那不是啦，是比較碎而已啦，人家拿│同上      │
│    │日10時52分25│號00000000號電話│    來就這樣。                      │          │
│    │秒          │撥打門號00000000│B ：「糖仔」的東西我也是很內行，我就│          │
│    │            │41號行動電話，吳│    是跟你說要那天試的那種，都不一樣│          │
│    │            │聖和（B） 接聽。│    了。                            │          │
│    │            │                │A ：好啦，看怎樣啦，不然拿來換啦。（│          │
│    │            │                │指乙○○准許甲○○退貨）            │          │
│    ├──────┼────────┼──────────────────┼─────┤
│    │96年10月24│甲○○（A） 以門│A ：老大，你打給我啦，我跟你講啦。  │同上      │
│    │日13時43分08│號0000000000號行│B ：好                              │          │
│    │秒          │動電話撥打門號09│                                    │          │
│    │            │00000000號行動電│                                    │          │
│    │            │話，由乙○○（B │                                    │          │
│    │            │）接聽。        │                                    │          │
│    ├──────┼────────┼──────────────────┼─────┤
│    │96年10月24│乙○○（A） 以門│A ：我要叫你下來就是這樣。          │同上      │
│    │日13時45分13│號00000000號電話│B ：剛才有2 個跟我拿就都退貨回來，改│          │
│    │秒          │撥打門號00000000│    天下去我拿回去給你。            │          │
│    │            │41號行動電話，吳│A ：好...，拿回來量都少了。         │          │
│    │            │聖和（B） 接聽。│B ：不會啦。                        │          │
└──┴──────┴────────┴──────────────────┴─────┘
附錄本案論罪科刑法條全文：
毒品危害防制條例第4條：
製造、運輸、販賣第一級毒品者，處死刑或無期徒刑；處無期徒
刑者，得併科新臺幣1 千萬元以下罰金。
製造、運輸、販賣第二級毒品者，處無期徒刑或7 年以上有期徒
刑，得併科新臺幣7 百萬元以下罰金。
製造、運輸、販賣第三級毒品者，處5 年以上有期徒刑，得併科
新臺幣5 百萬元以下罰金。
製造、運輸、販賣第四級毒品者，處3 年以上10年以下有期徒刑
，得併科新臺幣3 百萬元以下罰金。
製造、運輸、販賣專供製造或施用毒品之器具者，處1 年以上7
年以下有期徒刑，得併科新臺幣1 百萬元以下罰金。
前5 項之未遂犯罰之。


司法院資訊處製作；財團法人民間司法改革基金會備份。
